【裁判字號】    89,訴,38
【裁判日期】    890605
【裁判案由】    違反槍砲彈藥刀械管制條例
【裁判全文】
台灣台中地方法院刑事判決                            八十九年度訴字第三八號
    公  訴  人  台灣台東地方法院檢察署檢察官
    被      告  丙○○
    指定辯護人  本院公設辯護人  乙○○
右列被告因違反槍砲彈藥刀械管制條例案件，經檢察官提起公訴（八十七年度偵字第
二二六四號），本院判決如左：
    主  文
丙○○無罪。
    理  由
一、公訴意旨略以：被告丙○○於民國八十七年三月間，未經許可，在臺中縣潭子鄉
    ○○村○○街九十三巷七十六號甲○○（業經臺灣臺中地方法院檢察署提起公訴
    ）住處及臺中縣市不詳地點，非法製造如附表所示之可發射金屬或子彈具有殺傷
    力之槍砲、子彈。其後於八十七年六月間，又未經許可，將如附表所示之可發射
    金屬或子彈具有殺傷力之槍砲、子彈及供製造上開槍砲、子彈而尚不具殺傷力之
    工具、物品，寄藏於臺中縣潭子鄉○○村○○街九十三巷七十六號甲○○住處，
    交由甲○○非法保管而持有。嗣於八十七年六月十五日二十時三十分許，在前揭
    址為警查獲，並扣得如附表所示之物，因認被告涉犯槍砲彈藥刀械管制條例第十
    一條第一、四項及同條例第十二條第一項、第四項等罪嫌。
二、按犯罪事實，應依證據認定之，無證據不得推定其犯罪事實，又不能證明被告犯
    罪者，應為無罪之諭知，刑事訴訟法第一百五十四條、第三百零一條第一項定有
    明文。再認定不利於被告之事實，須依積極證據，苟積極證據不足為不利於被告
    事實之認定時，即應為有利於被告之認定，更不必有何有利之證據。另刑事訴訟
    法上所謂認定犯罪事實之證據，係指足以認定被告確有犯罪行為之積極證據而言
    ，該項證據自須適合於被告犯罪事實之認定，始得採為斷罪資料。又認定犯罪事
    實所憑之證據，無論係直接證據或間接證據，其為訴訟上之證明，須於通常一般
    之人均不致有所懷疑，而得確信其為真實之程度者，始得據為有罪之認定，倘其
    證明尚未達到此一程度，而有合理之懷疑存在，復無其他調查途徑可尋，法院即
    應為無罪之判決，最高法院三十年上字第八一六號、二十九年上字第三一０五號
    、七十六年台上字第四九八六號分別著有判例可資參照。本件公訴人認被告涉有
    上開罪嫌，無非係以證人甲○○於警訊、偵查中之供證、扣案如附表所示之槍砲
    、彈藥及製造工具物品、內政部警政署刑事警察局八十七年六月二十日、同年月
    二十三日刑鑑字第四二九九四號、第四三○三五號鑑驗通知書各一紙為其論據。
    訊據被告丙○○堅決否認有右揭犯行，辯稱：伊未曾製造右開槍彈，亦未曾將前
    述槍彈寄放在甲○○處，甲○○曾向伊借錢，並曾遭伊毆打等語。經查，（一）
    扣案如附表所示之槍砲、彈藥及製造工具物品、內政部警政署刑事警察局八十七
    年六月二十日、同年月二十三日刑鑑字第四二九九四號、第四三○三五號鑑驗通
    知書各一紙，固能證明扣案槍彈係經改造具殺傷力之手槍及子彈，惟均尚不足以
    證明該等槍彈係被告改造後寄放於甲○○處甚明。（二）甲○○先係於警訊中證
    稱：「（阿宏 (即被告)是否有於你家中改造手槍？）有的。」云云（台灣台中
    地方法院檢察署八十七年度偵字第一二三七一號偵查卷第六頁背面），嗣於偵查
    中則改稱：「（阿宏有無利用你家改造槍彈？）沒有。」云云（同上偵查卷第十
    六頁背面），核其所證先後不符，已有可疑。況扣案如附表所示之槍砲、彈藥及
    製造工具物品均係於甲○○位於台中縣潭子鄉○○街九三巷七六號住處查獲，實
    施搜索當時僅甲○○在場，被告並不在場等節，有台灣台中地方法院檢察署搜索
    票、搜索扣押筆錄各一份在卷可稽（台灣台中地方法院檢察署八十七年度偵字第
    一二三七一號偵查卷第八至第十一頁）。而甲○○於警偵訊中所稱：伊曾向被告
    借款二十萬元等語，亦核與被告供述情節相符，是扣案槍彈及工具等物既均係在
    甲○○住處查獲，查獲當時甲○○並且在場，而甲○○與被告間復確有金錢糾葛
    ，自難僅憑甲○○片面之詞，遽為被告有罪認定。綜上所述，被告所辯尚堪採信
    ，此外，復查無其他積極證據，足認被告確有右揭犯行，揆諸首開說明，被告之
    犯罪既屬不能證明，即應判決被告無罪。
據上論斷，應依刑事訴訟法第三百零一條第一項，判決如主文。
中    華    民    國    八十九    年      六        月        五        日
                                        法  官  江  奇  峰
右正本證明與原本無異。
如不服本判決，應於送達後十日內向本院提出上訴狀(須附繕本)，上訴於台灣高等
法院台中分院。
                                        書記官
中    華    民    國    八十九    年      六        月       五         日


司法院資訊處製作；財團法人民間司法改革基金會備份。
